臺灣士林地方法院交通事件裁定        100年度交聲字第936號
移送機關即
原處分機關  臺北市交通事件裁決所
異  議  人
即受處分人  陳昀糅
上列異議人即受處分人因違反道路交通管理處罰條例案件，對於
臺北市交通事件裁決所於中華民國100 年8 月19日所為之處分（
原處分案號：北市裁催字第裁22-A1A147448號），聲明異議，本
院裁定如下：
    主  文
異議駁回。
    理  由
一、異議意旨略以：異議人即受處分人陳昀糅於民國100 年2 月
    21日晚間8 時36分許，騎乘車牌號碼AMY-881 號重型機車，
    沿臺北市○○區○○街59巷56弄南往北方向行駛，行經該弄
    口時，因支線道車不讓幹線道車先行而違規，經警當場舉發
    ，裁處罰鍰新台幣（下同）900 元，並記違規點數1 點等情
    。
二、異議意旨則以：異議人於上開時、地駕車行駛，行經臺北市
    ○○區○○街59巷56弄口時，適林嘉慶駕駛車牌號碼6012-E
    C 號自用小客車沿東往西方向超速行駛，因林嘉慶疏未注意
    車前狀況，林嘉慶駕駛之車輛遂與異議人騎乘之機車發生擦
    撞，導致異議人遭撞飛而倒地受傷，警員據報到場後，所繪
    現場圖中標示異議人機車倒地位置，實係異議人遭撞飛後倒
    地之位置，且現場圖中關於林嘉慶駕駛車輛之停放位置亦非
    正確等情。
三、按汽車行至無號誌或號誌故障而無交通指揮人員指揮之交岔
    路口，支線道車應暫停讓幹線道車先行，道路交通安全規則
    第102 條第1 項第2 款定有明文。又支線道車不讓幹線道車
    先行者，處600 元以上1,800 元以下罰鍰，並記違規點數1
    點，道路交通管理處罰條例第45條第1 項第9 款及第63條第
    1 項第3 款分有明文。
四、經查：
（一）異議人於100 年2 月21日晚間8 時36分許，騎乘車牌號碼
      AMY-881 號重型機車，沿臺北市○○區○○街59巷56弄南
      往北方向行駛，行經該弄口時，適林嘉慶駕駛車牌號碼60
      12-EC 號自用小客車，沿哈密街59巷56弄東往西方向行經
      該處，異議人駕駛機車之車頭即與林嘉慶駕駛車輛之左前
      車頭發生碰撞等情，業據異議人坦認在卷，復經證人林嘉
      慶於警詢時證述明確，並有道路交通事故現場圖、臺北市
      政府警察局大同分局交通分隊道路交通事故補充資料表、
      交通事故談話紀錄表、道路交通事故調查報告表（二）附
      卷可稽，上情應堪認定。
（二）異議人駕車行駛之哈密街59巷56弄南往北方向車道設有「
      停」字標誌，此有道路交通事故現場圖在卷可參，依道路
      交通標誌標線號誌設置規則第58條第1 項之規定，該標誌
      係用以告示車輛駕駛人必須停車觀察，認為安全時，方得
      再開，設於安全停車視距不足之交岔道路次要道路口，足
      認設有該標誌之車道屬於支線道，而異議人駕車沿上開車
      道行經路口時，自應停車再開，並禮讓幹線道車輛先行；
      惟異議人陳稱其駕車行經上開路口時，見林嘉慶駕駛車輛
      自東往西方向駛來，其不及反應，2 車即發生碰撞等情，
      證人林嘉慶證稱其駕車行經前述路口時，異議人駕駛之機
      車自其左側駛來，遂發生碰撞等語，復自2 車碰撞位置均
      在車頭處等情觀之，堪信異議人駕車行經該路口時，應未
      停車禮讓屬於幹線道車之林嘉慶駕駛之車輛先行，而逕行
      駛入該路口，是認異議人確有支線道車不讓幹線道車先行
      之違規駕駛行為。至於異議人雖指稱林嘉慶就本件車禍之
      發生，亦有超速及疏未注意車前狀況之過失，且現場圖內
      容與事實不符等情，然異議人是否確有前述違規行為之認
      定，與林嘉慶就本件車禍有無過失並無關聯，且警方繪製
      之現場圖中關於異議人及林嘉慶車輛之停放位置是否正確
      ，亦無礙於異議人確有上述違規行為之認定，自難認異議
      人前揭所辯為可採。
（三）綜上，異議人確於上揭時、地，有支線道車不讓幹線道車
      先行之違規行為一節，已堪認定，故移送機關依據道路交
      通管理處罰條例第45條第1 項第9 款、第63條第1 項第1
      款及違反道路交通管理事件統一裁罰基準及處理細則等規
      定，裁處異議人罰鍰900 元，並記違規點數1 點，認事、
      用法均無違誤，異議人所持前開辯稱非屬足採。從而，本
      件聲明異議為無理由，應予駁回。
據上論斷，應依道路交通事件處理辦法第18條，裁定如主文。
中    華    民    國   100    年    9     月    27    日
                  交通法庭法  官  邰婉玲
以上正本證明與原本無異。
對於本件裁定如有不服，應於送達後5 日內，向本院提出抗告書
狀，敘述抗告之理由，抗告於臺灣高等法院。
中    華    民    國   100    年    9     月    27    日
                          書記官  謝金宏